臺灣板橋地方法院刑事判決　　　　　　 94年度簡上字第148號
上　訴　人　臺灣板橋地方法院檢察署檢察官
上　訴　人　乙○○
即　被　告
上列上訴人因被告竊盜案件，不服本院九十三年度簡字第二○三
五號中華民國九十三年五月十四日第一審判決（聲請簡易判決處
刑案號：九十三年度偵字第七三四二號），提起上訴，本院管轄
第二審之合議庭認應適用通常程序自為第一審判決如下：
    主  文
原判決撤銷。
本件免訴。
    理  由
一、聲請簡易判決處刑書意旨略以：被告乙○○（冒名陳明全）
    意圖為自己不法所有，於民國九十三年四月十一日二十三時
    三時五分許，在臺北縣土城市○○路○段、員福路口之公設
    停車格內，以自備鑰匙開啟甲○○所有之ＳＢ－６０５２號
    自用小客車，進入該汽車欲竊取之際，為巡邏攣警當場發現
    而未遂，並扣得自用鑰匙一把。因認被告涉有刑法第三百二
    十條第三項、第一項竊盜未遂罪嫌。
二、按案件曾經判決確者，應諭知免訴之判決，刑事訴訟第三百
    零二條第一款定有明文；又訴訟上所謂一事不再理之原則，
    關於實質上一罪或裁判上一罪，亦均有其適用，最高法院六
    十年台非字第七十七號著有判例。
三、經查，被告乙○○於九十二年八月間起至九十三年八月間止
    ，連續在臺北縣新店市、汐止市、板橋市、新莊市、臺北市
    南港區、萬華區、桃園縣等地，竊取吳文雄等人所有之汽車
    ，經臺灣桃園地方法院以九十三年度易字第三○○判決判處
    有期徒刑一年八月確定，有上開判決書及臺灣高等法院被告
    前案紀錄表在卷可憑。本案聲請簡易判決處刑意旨，為被告
    乙○○（冒名陳明全，經原審於九十四年二月二十五日裁定
    更正）於九十三年四月十一日二十三時三十五分許，在臺北
    縣土城市○○路○段、員福路口停車格，竊盜車牌號碼ＳＢ
    －６０５２號汽車，被告本件竊盜行為，與上開確定判決時
    間緊接，構成要件相同，被告復供稱出於概括犯意（參見本
    院九十四年六月三十日準備程序筆錄），是二案有連續犯之
    裁判上一罪關係，自應為上開確定判決效力所及，而有一事
    不再理原則之適用，揆諸前開說明，本件自應為免訴之判決
    ，乃原審未審酌上情，逕為實體判決，尚有未洽，是臺灣板
    橋地方法院檢察署檢察官、被告上訴意旨認原審未為免訴判
    決，原判決不當等語，上訴意旨核有理由，應由本院撤銷原
    審判決，並依首揭說明，爰不經言詞辯論，逕為諭知免訴之
    判決。
四、末按檢察官聲請以簡易判決處刑之案件，經法院認為有第四
    百五十一條之一第四項但書第三款所列之認為應為無罪、免
    訴、不受理或管轄錯誤判決之諭知者，應適用通常程序審判
    之。刑事訴訟法第四百四十九條、第四百五十二條定有明文
    。本件原審未查被告應諭知免訴判決，致未適用通常程序審
    理，而誤用簡易判決處刑，其所踐行之簡易處刑程序違背法
    令，且該簡易處刑程序即有瑕疵，為保障當事人之審級利益
    ，本院合議庭依通常訴訟程序審判後，撤銷原審判決，以第
    一審法院之地位，為第一審判決，檢察官或被告如不服本判
    決，仍得於法定期間內，向管轄第二審法院提起上訴，附此
    敘明。
五、據上論斷，應依刑事訴訟法第四百五十五條之一第一項、第
    三項、第四百五十一條之一第四項但書第三款、第四百五十
    二條、第三百六十九條第一項前段、第三百六十四條、第三
    百零二條第一款、第三百零七條，判決如主文。
中　　華　　民　　國　　94　　年　　7 　　月　　11　　日
                  刑事第六庭審判長法　官  王敏慧
                                  法  官  張江澤
                                  法  官  絲鈺雲
以上正本證明與原本無異
如不服本判決應於送達後10日內向本院提出上訴狀
                                  書記官　葉子榕
中　　華　　民　　國　　94　　年　　7 　　月　　14　　日
